【裁判字號】    99,台上,6816
【裁判日期】    991104
【裁判案由】    偽造文書等罪
【裁判全文】
最高法院刑事判決            九十九年度台上字第六八一六號
上  訴  人  甲○○
選任辯護人  黃暖琇律師                     
上列上訴人因偽造文書等罪案件，不服台灣高等法院中華民國九
十九年八月十二日第二審判決（九十九年度上訴字第二一一三號
，起訴案號：台灣板橋地方法院檢察署九十九年度偵緝字第二八
九一、二八九二號），提起上訴，本院判決如下：
    主  文
上訴駁回。
    理  由
一、行使偽造私文書部分
按不服地方法院之第一審判決而上訴者，應向管轄第二審之高等
法院為之。第二審上訴書狀應敘述具體理由，第二審法院認為上
訴書狀未敘述理由者，應以判決駁回之。刑事訴訟法第三百六十
一條第一項、第二項、第三百六十七條前段分別定有明文。所謂
「具體理由」，係指具體指摘或表明第一審判決有何採證認事用
法或量刑等足以影響判決本旨之不當或違法，而構成應予撤銷之
事由而言；倘僅泛言原判決認定事實錯誤、違背法令、量刑失入
，而未依上揭意旨指出具體事由，或形式上雖已指出具體事由，
該事由縱使屬實，亦不足以認為原判決有何不當或違法者，皆難
謂係具體理由，俾與第二審上訴制度旨在請求第二審法院撤銷、
變更第一審不當或違法之判決，以實現個案救濟之立法目的相契
合。本件原判決以上訴人甲○○因偽造文書案件，提起第二審上
訴，其上訴書狀僅稱：誤信其兄張祥泰所言，被害人游振富、李
素蘭因欠債而提供信用卡抵償等語，始為其刷卡購物，第一審徒
憑主觀臆測，認定伊明知信用卡為贓物，貪圖不法利益，而為盜
刷，有違證據法則；而第一審判決附表編號１、２之犯罪時間，
相隔僅一小時，編號３、４、５之犯罪時間亦屬同日，均為接續
犯，原判決逕予分論併罰，亦有違誤云云。雖形式上已提出上訴
理由，惟並未具體敘述第一審判決有何違法或不當情形，即與未
敘述具體理由無異，因認其第二審上訴為不合法，不待其到庭陳
述，並不經言詞辯論，逕依刑事訴訟法第三百六十七條前段、第
三百七十二條，駁回其在第二審之上訴，核無不合。上訴意旨未
依據卷證資料，具體指摘原判決如何違背法令，置原判決之論敘
於不顧，仍執陳詞，空言第二審上訴狀已敘述具體理由，原判決
逕行駁回上訴，違反覆審程序，嚴重剝奪其審級利益，並有違憲
之虞云云，難謂已符合第三審上訴之適法理由。其上訴違背法律
上之程式，應予駁回。
二、收受贓物、詐欺部分
刑事訴訟法第三百七十六條所列各罪之案件，經第二審判決者，
不得上訴於第三審法院。本件上訴人另犯收受贓物、詐欺取財未
遂部分，原審係分別依刑法第三百四十九條第一項、第三百三十
九條第一項、第三項論處罪刑，核屬刑事訴訟法第三百七十六條
第一款、第四款之案件。依首開說明，既經第二審判決，自不得
上訴於第三審法院，上訴人猶提起上訴，顯為法所不許，應併予
駁回。
據上論結，應依刑事訴訟法第三百九十五條前段，判決如主文。
中    華    民    國  九十九  年   十一   月    四    日
                      最高法院刑事第十庭
                          審判長法官  花  滿  堂  
                                法官  黃  正  興  
                                法官  陳  東  誥  
                                法官  洪  昌  宏  
                                法官  魏  新  和  
本件正本證明與原本無異
                                      書  記  官  
中    華    民    國  九十九  年   十一   月    八    日
                                                       s

司法院資訊處製作；財團法人民間司法改革基金會備份。
